# 是否构成业务的判断

提问人：wx_616447b93a3e 时间：2021-10-11 08:05:06
背景：
1 ）A公司拥有某市西区域采矿权（年产能 75 万吨），C公司拥有东区域的采矿权（年产能 70 万吨），两处采矿权相邻同一条道路。双方同受母公司B公司全资控制。如果AC双方不联合开发矿井，则无法满足政府要求的新建矿井产能不低于 120 万吨的条件，即双方都无法单独新建矿井进行开采。因此，本期A公司从B公司手中购买对C公司的全部股权，计划以后年度联合开发；
2 ）被收购方C公司账面主要系在建工程、无形资产（东区域采矿权），且无形资产公允价值占总资产公允价值比例90%以上问题：是否构成业务？
1 ）我们认为收购的目的系获取东区域的采矿权，以满足政府的监管条件。如果不收购的话，C公司因为受监管原因无法单独采矿，因此所以能否认定为本次收购不构成业务？
2 ）准则 13 号解释引入集中度测试，但前提是对非同一控制下的企业合并，请问为什么同控下不能适用？本案例中该如何考虑？
谢谢!

回答人：chenyiwei
这种情况下，因为收购的是特定区域的采矿权以及为采矿服务的资产，这些资产通过集中度测试，集中度几乎为100%，故作为“单一资产实体”不构成“业务”。
按照逻辑而言，应该是先判断被购买方是否构成“业务”，其次对于构成“业务”的才是进一步判断企业合并的类型，因此集中度测试在同一控制下的交易中也是可以参考的方法。

提问人：wx_616447b93a3e 时间：2021-10-13 08:05:06
3 、被收购方矿权对应矿井原设计产能为 70 万吨，原则上如果扩建的话是可以提升产能的，但目前管理层没有该计划，主要还是受监管影响，扩产能审批难度很大。
4 、我理解，如果被收购方不构成业务，也就没必要讨论同控或非同控了。案例中被收购方是有评估报告，我们可以获取到其公允价值。

回答人：chenyiwei
收购特定采矿权及相关资产的，均不构成业务。

提问人：wx_616447b93a3e 时间：2021-10-15 09:42:00
不构成业务，我理解也就不用比照同控对同期数进行追溯调整了吧？
谢谢陈版

回答人：chenyiwei
是，不构成业务，则按资产购买处理，按照实际支付的对价在合并报表层面计量购入的资产，不确认递延所得税负债或商誉，也不追溯调整前期比较数据。